<link rel="stylesheet" href="https://newdevprojects.github.io/S2/S2.css">
<link rel="stylesheet" href="S2.css">

# PV du Staff du 25.11.2020

<u><b>NB:</b></u> un renvoi vers un point devenu opérationnel dans les *ToDo's* à la suite de la réunion a été signalé par <font color="crimson" size="3px">&#10179;&#9998;</font>

## Follow-up (ToDo's)

* Tous présents, sauf Dirk (excusé)
* Nadine Weverbergh participe à la réunion
* PV de la réunion précédente ([PV](https://newdevprojects.github.io/S2/Staff_20201110/20201110_Staff_PV.html))
    * Robert précise que

* <u>EWOW :</u>
* <u>Gestion des archives :</u> 
* <u>Abonnements journaux</u>

## Debriefing DC 20.10.2020

> ADM [FR](https://newdevprojects.github.io/S2/Staff/20201020_Adm_FR.pdf) - [NL](https://newdevprojects.github.io/S2/Staff/20201020_Adm_NL.pdf)<br>THEM [FR](https://newdevprojects.github.io/S2/Staff/20201020_Them_FR.pdf) - [NL](https://newdevprojects.github.io/S2/Staff/20201020_Them_NL.pdf)

* (ADM) <b>III</b> Emploi de personnel intérimaire
    * S2 n'exclut pas, si le besoin s'en faisait sentir, de recourir à du personnel intérimaire pour des besoins urgents (p. ex. accueil)
    * cependant, ce personnel suffisamment expérimenté n'est pas nécessairement disponible par recours à cette formule
    * par ailleurs, des besoins en recrutement ont été planifiés via les plans de personnel, et acceptés par le comité de direction
    * RMass: se demande si des collaborateurs de S2, qui auraient globalement peu de travail à faire, pourraient accepter de se former pour venir renforcer temporairement le Contact Center, si vraiment nécessaire pour S4
* (ADM) <b>V</b> (divers) Campagne vaccination grippe 2020
    * S1 vérifiera la validité des attestations
    * si OK pour S1, les collaborateurs pourront introduire leur demande de remboursement via l'application '*kleine kosten*'
* (THEM) <b>III</b> Politique générale de management du risque
    * l'idée est de regrouper tous les collaborateurs du SPF qui, sous un angle ou l'autre, traitent de la gestion des risques
    * la note pour le comité de direction suivra (Cf. [e-mail du 10.11 16h55](risicomanagement.md))
* (THEM) <b>IV</b> KPI du contrat d'administration
    * RMass: fait état de la réflexion à propos de la structure `TO BE` du contrat d'administration
    * il s'agirait d'un document qui comporterait un volet stratégique, qui serait valable pour toute la législature, en ligne avec l'accord de gouvernement et les priorités des ministres de tutelle
    * à côté de ce volet stratégique figurerait un volet opérationnel, qui serait quant à lui adaptable chaque année
    * un troisième volet contiendrait, comme par le passé, les objectifs opérationnels transversaux (consensus assez large à propos de ce qui a été proposé par le SPF BOSA)
    * l'idée est que le collège des présidents aboutisse à cette nouvelle formule de contrat d'administration pour novembre 2021

## Briefing DC 18.11.2020

* Aucun point de substance concernant S2 n'est encore inscrit à l'ordre du jour

## Horizontal issues

* Kilometercontingent 2021
    * chaque chef de service communiquera ses besoins à Veronique Arijs avant le 06.12 (p. ex. Pascale Bodart ipv. Christian Bastaerts ; plus de contingent pour Patricia Dubois)
    * Robert demandera à Veronique et Peter de transmettre un aperçu de toutes les demandes reçues en vue du  Staff du 10.12 (fait le 23.11)
* Exécution des plans de personnel 2019 et 2020
    * Robert présente les tableaux (état des lieux au 04.11) et indique les actions pour lesquelles du mouvement a eu lieu depuis le 01.09 ; Il rappelle qu'avant cette date, Selor n'organisait plus les premiers modules de sélection
    * de manière générale, S1 fonde tous ses espoirs sur les *Quick Wins* que permettrait la consultation des listes de Selor
    * RMass: estime que ces espoirs ne sont sans doute que moyennement réalistes
* Actualités *Phase 0*
    * Robert signale que le Medex ne dépêche plus de médecins-contrôleurs en cas de signalements de maladies ; le signalement avant 9h30 doit par contre toujours être fait par les secrétariats des DG/S
    * S1 demande de communiquer pour le 12.11 la liste des collaborateurs qui pourront revenir dans les bâtiments
        * Robert: propose de prévoir le Secrétariat, les Contacts-bâtiments, les chauffeurs et le Mailroom
        * Mathias: demande d'ajouter Manuel Meyfroyd
        * après la réunion, les noms de Martine De Bruyn (à sa demande) et de Loïc Nicaise (renfort pour le Mailroom) ont été ajoutés
* Offre du restaurant NG
    * OK sur le [projet de note](https://newdevprojects.github.io/S2/Staff_20201110/20201106_Keuken_Covid.pdf) à Mme Vervenne présenté par Mathias

## Varia

* Dirk: confirme que les projets IT figurant dans l'ordre du jour ont été reçus pour 2021
    * ne pas retenir le projet "*link tussen de app “vergoedingen” en de tijdsregistratie-toepassing*"
    * OK pour les quatre autres projets
* Après un échange de vues, il est décidé d'intégrer Margareta (Greet) Jacobs dans le secrétariat du Service Facilitaire ; cet essai doit permettre de voir rapidement (3-4 mois max.) si elle accroche à ce profil administratif qui correspond apparemment bien mieux aux compétences qu'elle met en avant
* mise au point de la liste des volontaires S2 pour suivre la formation interne de préparation à l'examen en vue du certificat de bilnguisme art. 10bis
    * cette liste sera transmise par Robert à S1 avant le 18.11
* Nadia Henry, suite à une décision du Medex du 02.09 qui n'a pas eu d'appel, a été licenciée pour inaptitude, avec effet au 01.10.2020
* Cadeau de Saint-Nicolas : S1 est sur le point d'établir une commande (Dirk: les choses ne sont pas encore claires à ce stade)

## ToDo Items

| Point | Qui ? | Quand ? | Suivi |
| --- | :---: | --- | --- | --- |
| EWOW | Mathias | récurrent | &Eacute;tat des lieux &#8592;&#8594; Phases 2,3,4 ? |
| &nbsp; | <font color="crimson" size="3px">&#10179;&#9998;</font> | jan. 2021 | vergaderingen Stuurgroep en Begeleidingscomité inplannen |
| RGPD | Yassine | récurrent | &Eacute;tat des lieux |
| Gestion des archives | Mathias | récurrent | &Eacute;tat des lieux |
| &nbsp; | Mathias | dès que possible | retroplanning &#8592;fin de bail NG (fin 2024) |
| &nbsp; | <font color="crimson" size="3px">&#10179;&#9998;</font> | jan. 2021 | vergadering met Rijksarchieven inplannen |
| Kritische processen | Peter | récurrent | &Eacute;tat des lieux |
| Restaurant NG<br>Quid Sodexo? | RMass | &nbsp; | Suite de la réflexion sur l'avenir (Dirk, Mathias) |
| Dossiers de subventions | Edward | &#8594;fin 2020 | s'assurer que tous les AR seront signés |
| Abonnements journaux | Dirk | &nbsp; | voir Pt (6) [PV Staff 15.10.2020](https://newdevprojects.github.io/S2/Staff_20201015/20201015_Staff_PV.html#6-varia) |
| &nbsp; | <font color="crimson" size="3px">&#10179;&#9998;</font> | jan. 2021 | S2 peut commencer à les gérer |

