<link rel="stylesheet" href="https://newdevprojects.github.io/S2/S2.css">
<link rel="stylesheet" href="S2.css">

&nbsp;

&nbsp;

| Permalink |
| :--- |
| [https://newdevprojects.github.io/S2/Staff_20201126/20201126_Staff_Agenda.html](https://newdevprojects.github.io/S2/Staff_20201126/20201126_Staff_Agenda.html) | 
| La réunion a été avancée d'un jour, mais le lien vers l'ordre du jour a été conservé |

# Staff 20201125 - Agenda

* (1) Opvolging vorige stafvergaderingen:
	* [PV Staff 10.11.2020](https://newdevprojects.github.io/S2/Staff_20201110/20201110_Staff_PV.html)
	* [To Do's](#todo) en terugkerende dossiers
* (2) DC 
	* Debriefing DC 18.11.2020
		* FR : [ADM](https://newdevprojects.github.io/S2/Staff/20201118_Adm_FR.pdf) - [THEM](https://newdevprojects.github.io/S2/Staff/20201118_Them_FR.pdf)
		* NL : [ADM](https://newdevprojects.github.io/S2/Staff/20201118_Adm_NL.pdf) - [THEM](https://newdevprojects.github.io/S2/Staff/20201118_Them_NL.pdf)
	* Briefing DC 01.12.2020
* (3) [Vastleggingen 2021](Vastleggingen_2021.md)
* (4) Plan de travail des concierges
* (5) Perspectives RH
	* Plan de personnel - état d'exécution
		* [Table](TablePlansPersonnel_20201120.pdf) ![](pdf.png) (état au 20.11.2020) [-&#10051;-](CONFIDENTIEEL_JdeV_20201119.md)
		* Les actions qui ont connu des changements sont marquées ![](table_NEW.png)
	* Chantal Luyten - principiële [vraag van S1](Vraag_S1_Luyten.md) van 19.11.2020
* (6) Varia
	* Debriefing HR-Netwerk 13.11.2020
	* Bilans d'étape :
		* Formation bilinguisme - [inscrits](Participants_S2_2020_prepa_bilinguisme.pdf) ![](pdf.png)
		* [Ziektemelding S2](20201124_Monitoring_Ziektemelding_S2.pdf) ![](pdf.png) - état des lieux au 24.11.2020 

<a name="todo"> </a>

## ToDo Items

| Point | Qui ? | Quand ? | Suivi |
| --- | :---: | --- | --- | --- |
| EWOW | Mathias | récurrent | &Eacute;tat des lieux &#8592;&#8594; Phases 2,3,4 ? |
| &nbsp; | <font color="crimson" size="3px">&#10179;&#9998;</font> | jan. 2021 | vergaderingen Stuurgroep en Begeleidingscomité inplannen |
| RGPD | Yassine | récurrent | &Eacute;tat des lieux |
| Gestion des archives | Mathias | récurrent | &Eacute;tat des lieux |
| &nbsp; | Mathias | dès que possible | retroplanning &#8592;fin de bail NG (fin 2024) |
| &nbsp; | <font color="crimson" size="3px">&#10179;&#9998;</font> | jan. 2021 | vergadering met Rijksarchieven inplannen |
| Kritische processen | Peter | récurrent | &Eacute;tat des lieux |
| Restaurant NG<br>Quid Sodexo? | RMass | &nbsp; | Suite de la réflexion sur l'avenir (Dirk, Mathias) |
| Dossiers de subventions | Edward | &#8594;fin 2020 | s'assurer que tous les AR seront signés |
| Abonnements journaux | Dirk | &nbsp; | voir Pt (6) [PV Staff 15.10.2020](https://newdevprojects.github.io/S2/Staff_20201015/20201015_Staff_PV.html#6-varia) |
| &nbsp; | <font color="crimson" size="3px">&#10179;&#9998;</font> | jan. 2021 | S2 peut commencer à les gérer |

