<link rel="stylesheet" href="https://newdevprojects.github.io/S2/S2.css">
<link rel="stylesheet" href="S2.css">

&nbsp;

| Permalink |
| :--- |
| [https://newdevprojects.github.io/S2/Staff_20210708/20210708_Staff_Agenda.html](https://newdevprojects.github.io/S2/Staff_20210708/20210708_Staff_Agenda.html) | 

# Staff 20210708 - Agenda

* (1) Opvolging vorige stafvergaderingen
	* [PV Staff 15.06.2021](https://newdevprojects.github.io/S2/Staff_20210615/20210615_Staff_PV.html)
	* [To Do's](#todo) en terugkerende dossiers
* (2) DC 
	* Debriefing DC 22.06.2021
		* FR : [ADM](https://newdevprojects.github.io/S2/Staff/20210622_Adm_FR.pdf) - [THEM](https://newdevprojects.github.io/S2/Staff/20210622_Them_FR.pdf)
		* NL : [ADM](https://newdevprojects.github.io/S2/Staff/20210622_Adm_NL.pdf) - [THEM](https://newdevprojects.github.io/S2/Staff/20210622_Them_NL.pdf)
	* Briefing DC 13.07.2021
* (3) Debriefing Strategisch DC 02.07
* (4) Perspectives RH
	* Debriefing de la Bilatérale S1/S2 du 29.06
	* Entrées en service (dates probables)
		* Julie DEPOORTERE (Mailroom) (01.08 ou 15.08)
		* Mira BOULY (Archives) (15.08)
		* Frédérique GODART (Archives) (?après préavis?)
		* Laurent CRABECK (Secr. Facility) (?)
		* Taha MARSOU (Secr. Dir.) (?après préavis?)
	* mobilité interne : Reninca GITS (&rarr;  Secr. Facility) (pas encore de signature de la Présidente)
	* Dates interviews (Mathias, Andy) ENS21327 - E-archivaris mailroom : 15.07, 20.07 (pm), 22.07 (am), 28.07, 29.07
* (5) Varia
	* Wagenparkbeheer - [Wagen Daisy Vervenne](Leasing_Wagen.pdf) ![](pdf.png)
	* Gestion journalière
		* Gestion du matériel informatique et des accès en cas d'entrées en service non programmées ou de [départs non monitorés par S1](Probleme_Ticketing_ServiceNow.md) (p. ex. au 01.07 Christina Janssens, Christine Debecker ; bientôt Reninca Gits)
		* Gestion des 06A des concierges (réunion avec S1 du 06.07)
			* extrait de leur [contrat](Contrat_concierges.pdf) ![](pdf.png) : droit à 1 jour de récupération par mois
			* Arrangement avec S1 avant rédaction d'un avenant pour consolider ce droit
	* Debriefing HR-Netwerk 01.07.2021<br>(NB : un debriefing sur la réflexion S1 sur le retour à la normale a été envoyé par e-mail le 02.07 11:35)
	* Retours en été @ S2
		* [juillet](JUILLET.eml) ![](eml.png)
		* [août](AOUT.eml) ![](eml.png)
	* Projet *New Intranet* - [état des lieux](New_Intranet_StavaZa_20210701.pdf) ![](pdf.png)
	* Ziektemelding @S2 - [état des lieux](Encours_Ziektemelding_S2_20210705.pdf) ![](pdf.png)
	* Présentation de S2 dans le cadre du module Trajet de Base (Cf. [PV Staff 15.06](https://newdevprojects.github.io/S2/Staff_20210615/20210615_Staff_PV.html#briefing-dc-22062021))
		* PPT à revoir [FR](PresentationS2FR2021.pptx) ![](ppt.png) - [NL](PresentationS2NL2021.pptx) ![](ppt.png)

<a name="todo"> </a>

## ToDo Items

| Point | Qui ? | Quand ? | Suivi |
| --- | :---: | --- | --- | --- |
| EWOW | Mathias | récurrent | &Eacute;tat des lieux |
| RGPD | Yassine | récurrent | &Eacute;tat des lieux |
| Kritische processen | Peter | récurrent | &Eacute;tat des lieux |
| Gestion des archives | Mathias | récurrent | &Eacute;tat des lieux |

## &#10103; Tâches davantage ponctuelles

| Point | Qui ? | Quand ? | Suivi |
| --- | :---: | --- | --- | --- |
| Restaurant | Mathias | 1° trim. 2021 | opvolging [voorstel](https://newdevprojects.github.io/S2/Staff_20210107/20210107_Sodexo_aangepaste_werking.pdf) dienstverlening Sodexo |
| Contrats nettoyage | Mathias | &nbsp; | adaptation des contrats de nettoyage (moins de prestations, désinfection) |
| Intégration du Mailroom E8 | Mathias | &nbsp; | voir [projet](https://newdevprojects.github.io/S2/Staff_20210204/Nota_verzendingsdienst_E8.pdf)<br>contact nécessaire avec DG ai. E8 |

## &#10104; ToDo à plus long terme

| Point | Qui ? | Quand ? | Suivi |
| --- | :---: | --- | --- | --- |
| SLA ABC | RMass | 3° trim. 2021 | Renégociation SLA 2013 |
