<link rel="stylesheet" href="https://newdevprojects.github.io/S2/S2.css">

# PV du Staff du 08.05.2018

## Follow-up 

* PV Staff 20.04.2018 : adopté sans remarque.
* Dirk, excusé
* **01** Voir mail 20.04 après-midi : RLie : soumettra JF Falise au test contact-bâtiment - sera interviewé le 14.05<br>Quid contact-bâtiment pour le North Gate? - lancer un appel à candidats
* Timesheets : Steering is geweest
* e-Invoicing: deze namiddag (08.05): vergadering over hoe het loopt, goederenontvangst wordt gepland (E3)
* **02** bPost : RDebb a dressé un tableau qui montre que les avances dépassent le plafond légal - RDebb suggère d'organiser une réunion avec Filip Van De Velde (Cabinet Vice-Premier) - conventie zou moeten gewijzigd worden - 2de optie is dat we de conventie gewoon uitvoeren natuurlijk; maar daarvoor is er meer vereffeningskrediet nodig - RMass: we moeten sowieso nu meer budget vragen aan Kabinet want anders is het te laat<br><b>Conclusion du débat:</b> donner le signal au CDir que la convention entre en contradiction avec le budget 
* **03** GDPR : entrée en vigueur: 25.05 - d'ici, là Yassine Atmane devrait terminer son inventaire. RDum: faire précéder le tableau que finalisera Yassine d'un "disclaimer général" qui prévoit que, de par son objet, le SPF ne vise pas à exploiter commercialement les données privées; que les données figurant dans la BCE participent au contraire de la "eGovernance" des administrations publiques fédérales; que le SPF ne diffuse pas les autres bases auxquels il a accès (Persopoint, Fedcom) ni n'en gère la sécurité du système, la gestion des accès, etc.; par ailleurs, les courriers du SPF doivent respecter [l'obligation de motivation](http://www.ejustice.just.fgov.be/cgi_loi/change_lg.pl?language=fr&la=F&nm=1991000416) (=&gt; il faut toujours citer nos bases légales dans nos courriers adressés à des groupes de citoyens) - RDum: comme un tel "disclaimer" ne va pas de soi (car certains agents risquent d'être tenus responsables de "fuites"), sa validation par le CDir est indispensable<br><b>Conclusion du débat:</b> RMass vraagt dat Yassine eens langskomt om zijn overzicht te tonen 
* **04**  Sodexo: offerte binnengekomen op 07.05, prijzen liggen opmerkelijk lager dan firma "Rode Pelikaan". Officieel bevestigen, behalve één kleine opmerking ivm aantal toestellen ze voorzien in het Atrium/NG - RLie finaliseert dit met Thomas Bauwens - RDum bereidt communicatie voor gratis koffie
* **05**  Actieplan S2: functionele analyse opnemen in methodiek? - uitnodiging wordt vandaag verstuurd - voobereidende vergadering ingepland (dinsdag 15/05)
* [Débriefing CDir 24.04](https://newdevprojects.github.io/S2/Staff/20180424_Adm_FR.pdf): EMAS (confirmation prolongation) ; Statuut (er zijn mogelijke gevaren die benoemd mogen worden maar er zitten ook een aantal mogelijkheden in vervat ; Interimmogelijkheden zijn beperkt... Document is trouwens nog niet goedgekeurd) ; GRI-verslag (opgemaakt door student, hangt niet echt aaneen - RLie: het verslag is niet wetenschappelijk correct opgebouwd)

## Prochain comité de direction (14.05.2018) : Points S2

* Cf. **02** (bPost)

## Horizontal issues

* **06** : [Note de service 201817](http://workplaces2010.internal.economie.fgov.be/sites/support/StaffS2/Staffmeeting/Dienstnota_201817_communic_Cabinet_Minist.pdf) : Préparer une communication au personnel de S2: en cas de contact direct (préparation de la décision, réponse à une demande émanant du cabinet, réunion) avec un membre du cabinet, mettre RMass en copie + votre chef d'unité
* **07** : Risico evaluaties FIA ([Topo](http://workplaces2010.internal.economie.fgov.be/sites/support/StaffS2/Staffmeeting/FIA_risico_evaluaties.pdf) - [PPT](http://workplaces2010.internal.economie.fgov.be/sites/support/DCCD/Shared%20Documents/20180424_FIA_Kick-off%20FOD%20ECO%20Finaal.pptx)) : des interviews auront lieu avec les DG/S sur les risques et mesures de contrôle en place - pour S2: 25 mai 14h - RMass: vraagt RLie om aanwezig te zijn, ze komen ons interviewen ivm risico's en maatregelen die we daarvoor nemen, DC zou wel even moeten overleggen zodat we elkaar niet tegenspreken - RLie: denkt dat er 5 thema's moeten gekozen worden, 20 is het meegedeeld op netwerk interne kwaliteit.
* **08** Révision du contrat d'administration et adaptation éventuelle des KPI :  il ne s'agit que d'une actualisation du contrat d'administration, et non d'une réécriture ; l'adaptation des KPI devrait devenir opérationnelle dans le courant de 2018 ;moeten we inhoudelijk iets wijzigen in luik van S2? - RLie: blijkbaar mogen we meer over recurrente zaken spreken; KPI's moeten wel geïntegreerd worden natuurlijk...; we moeten er misschien op letten dat we onze KPI's niet té streng maken en bovendien moet duidelijk zijn dat sommige KPI's de verantwoordelijkheid zijn van de FOD en niet enkel S2.
* GOP: opleiding instructies schrijven (S2 heeft ook interesse (Peter, Heidi, Yassine, Robert, ...) - ALaur stuurt GOP nog eens door naar diensthoofden om te vragen of er interesse is.
* Nieuwe wetsontwerp ondernemingsrecht : ALaur devra faire savoir qu'il n'y a pas de collaborateurs S2 pour ce projet (fait le 08.05)

## Varia

* RDebb : Parlementaire vraag. Strategie open data
* RDum : demande que les réunions du staff commencent désormais à 9h30 (vu heure d'arrivée Thalys)

## ToDo Items

| Point | Qui ? | Suivi | Repère PV |
| --- | --- | --- | --- |
| Mobilité interne  | RLie | Interviewer Jean-François Falise (S4) - candidat contact-batiment Liège | **01** |
| &nbsp;  | &nbsp; | Lancer un appel à candidats contact-bâtiment / North Gate | &nbsp; |
| Cycles d'évaluation |  RMass | Entretien de fonction RDum<br>ensuite, durée du cycle (> 6 mois) |
| &nbsp; |  ALaur | cycles 2017:  Financiële dienst proforma eindresultaat geven - communicatie doen naar andere betrokkenen | &nbsp; |
| EMAS | RMass | avoir un état des lieux de Saïd Bellaji<br>avancer quant au suivi de `EMAS 2015` |
| &nbsp; | &nbsp; | (en cours, vu [décision CDir 24.04](https://newdevprojects.github.io/S2/Staff/20180424_Adm_FR.pdf)) consultant is besteld | &nbsp; |
| Kennisoverdracht Annelies | &nbsp; | (en cours) |
| bPost | RMass | Donner le signal au comité de direction que la convention bPost entre en contradiction avec le budget | **02** |
| GDPR | &nbsp; | Yassine vient exposer son inventaire | **03** |
| Avis Pompiers NG | RLie | Au CCB2 du 11.06: propositions pour remises en conformité possibles après visite Securex (17.05) |
| Sodexo | RLie<br>RDum | finaliser l'accord<br>communication au personnel "Café" | **04** |
| Lettre Marghem | DMon | PO is ok, geen antwoord gekregen ivm wat er na afloop contract (augustus) moet gebeuren... RMass vraagt DMon om nog eens na te gaan ([lien vers la lettre](http://workplaces2010.internal.economie.fgov.be/sites/support/StaffS2/Staffmeeting/20180420-Varia-Commandes-accord-cadre-SJurE2.pdf)) | &nbsp; |
| Réunion avec les Projectleaders | &nbsp; | 18 mai 14h00 - [agenda](https://newdevprojects.github.io/S2/Liste_projets.html) | **05** |
| Relance du "HR-Netwerk" | RDum | réunion 18 mai 09h30 - Faire rapport | &nbsp; |
| Note de service 201817 | RDum | préparer projet de communication au personnel de S2 | **06** |
| FIA - Analyses de risques | RMass<br>RLie | Interview le 25 mai 14h00 | **07** |
| Révision des KPI | &nbsp; | (en cours) | **08** |



