<link rel="stylesheet" href="https://newdevprojects.github.io/S2/S2.css">

# PV du Staff du 28.06.2018

## Follow-up 

* PV Staff 06.07.2018 : adopté sans remarque.
* Debriefing DC 12/06/2018 - [ADM](https://newdevprojects.github.io/S2/Staff/20180612_Adm_FR.pdf) : rien de spécial
* Debriefing DC 12/06/2018 - [THEM](https://newdevprojects.github.io/S2/Staff/20180612_Them_FR.pdf) : acceptation sans problème du rapport RGPD
* Debriefing DC 26/06/2018 - [ADM](https://newdevprojects.github.io/S2/Staff/20180626_Adm_FR.pdf) : adoption du GOP pluriannuel, avec la prise en charge de formations par les budgets des DG/S ; RMass a précisé que que si les demandes d'achat continueront à se faire via S2, il est hors de question que S2 fasse l'inventaire des demandes et rédige des rapports : ce doit être la tâche de S1 (via `eacademy`)
* Debriefing DC 26/06/2018 - [THEM](https://newdevprojects.github.io/S2/Staff/20180626_Adm_FR.pdf) : refus du rapport Sécurité de l'information présenté par J.-F. Petit

## Comité de direction suivant (10.07.2018) : Points S2

* (Agenda pas encore disponible)

## Horizontal issues

* RGPD & Plan de sécurité soumis par J.-F. Petit : Yassine et Robert font un état des lieux.<br>Il s'avère qu'il n'y a toujours <b>rien de concret de demandé à S2</b> à ce stade.<br>Yassine signale que les types de formations seront décidés le 21.08 pour le RGPD ; Robert signale que des formations seront organisées en septembre pour les membres du "Comité de Pilotage Sécurité de l'Information" (auquel il participe)<br><u><b>Instructions</b> données à Yassine & Robert</u> pour leurs groupes de travail d'août & septembre : insister pour avoir un plan de mesures concrètes, avec calendriers réalistes, pour chaque DG/S (et en particulier pour S2)
* Marges SEPP pour des recrutements : pour le lundi 2 juillet, il est demandé de faire connaître les besoins en recrutements, promotions ; le staff met au point les demandes de S2<br>**&#10173;** Voir la [réponse de S2](http://nimb.ws/UsbnX7) transmise à M. Vanderbecq le 02.07.2018
* Communication aux correspondants achats - le texte a été mis au point sur base du [résumé de DMons](http://nimb.ws/ZynetP)

## Monitoring Actieplan S2

* **&#10173;** Deux réunions auront lieu en juillet pour faire un état d'avancement des projets, les invitations étant à envoyer en fonction des congés et disponibilités des chefs de projet.
    * première réunion : mardi 17.07.2018 - 14h
    * deuxième réunion : vendredi 27.07.2018 - 10h

## Varia

* Au revoir à Annelies
* RDum : Ann Vrancken doit-elle être interviewée ? RLie: non, car on la connaît et elle peut devenir hulpcontactgebouw.

## ToDo Items

| Point | Qui ? | Suivi | Repère PV |
| --- | --- | --- | --- |
| Enregistrement EMAS | RMass<br>RLie | (risque de ne pas pouvoir respecter la deadline de septembre)<br>pour rattraper le temps perdu, Saïd devrait prendre l'iniative d'organiser des réunions et faire des propositions de questionnaires simples pour ses interlocuteurs | &nbsp; |
| &nbsp; | &nbsp; | `EMAS 2018` : (en cours) Décision DirCom : enregistrement en septembre 2018 | &nbsp; |
| Suivi des avis "incendie" NG | RLie | établir un plan d'action réaliste (avec Ph. Hulin)<br>Cf. [PV Staff 07.06](https://newdevprojects.github.io/S2/Staff/20180607_Staff_PV.html) |
| Révision des KPI | &nbsp; | (en cours) | &nbsp; |
| Sûreté de l'&Eacute;tat @ NG ? | &nbsp; | (à suivre)<br>Cf. [PV Staff 07.06](https://newdevprojects.github.io/S2/Staff/20180607_Staff_PV.html) | &nbsp; |






