<link rel="stylesheet" href="https://newdevprojects.github.io/S2/S2.css">

# PV du Staff du 07.06.2018

## Follow-up 

* PV Staff 24.05.2018 : adopté sans remarque.
* (p.m.) Jean-François Falise (mobilité interne depuis S4) entrera en service le 01.07.2018 ; il sera écolé pour être ensuite Contact-bâtiment à Liège (avec Christian Bastaerts )
* **01** Avis sur la sécurité du North Gate : trois avis sont disponibles (Pompiers, Securex, audit indépendant demandé par le propriétaire) ; coût de remise en conformité de l'ordre de 84 millions &euro; ; il est prématuré d'en parler comme prévu au départ lors du CCB2 du 11.06 - d'abord, établir un plan d'action avec Ph. Hulin<br> RMass : veiller à ne garder dans le plan d'action de mise en conformité du NG que ce qu'il est <u>vraiment réaliste</u> (et urgent) de faire<br>(p.m.) RMass a évoqué cela lors du CIC/TOC du 08.06 
* FIA-Analyse : aucun suivi nécessaire de la part de S2
* Zennestraat + Haren : le suivi a été effectué conformément à ce qui a été convenu au Staff précédent (Cf. punten 04 & 05 - PV Staff 24.05.2018 - Sharepoint)
* [Débriefing CDir 29.05](https://newdevprojects.github.io/S2/Staff/20180529_Adm_FR.pdf): Paul De Geest désigné BPCD ; fin 2018 : installation de *Windows 2016* ; début 2019 : migration *Outlook* ; arrêté de délégation adopté par le DirCom (2 avances par DG : representatiekosten & kleine kosten), moyennant quelques aménagements et adaptation de la liste pour réduire la zone grise à propos des "kleine kosten" (= max 5.000 &euro;/jaar met max 1.000 &euro;/uitgave) ; participation du SPF à "*Talent Exchange*"

## Comité de direction suivant (12.06.2018) : Points S2

* Agenda du Comité de direction du 12.06 <b>ADM</b> : [FR](https://newdevprojects.github.io/S2/Staff/20180612_Adm_FR.pdf) - [NL](https://newdevprojects.github.io/S2/Staff/20180612_Adm_NL.pdf)
* Agenda du Comité de direction du 12.06 <b>THEM</b> : [FR](https://newdevprojects.github.io/S2/Staff/20180612_Them_FR.pdf) - [NL](https://newdevprojects.github.io/S2/Staff/20180612_Them_NL.pdf)
* RDum a envoyé un [topo sur le RGPD](http://nimb.ws/ueyAB5) le 11.06, à la suite de la réunion du "Comité de Pilotage Sécurité de l'information" du 08.06

## Horizontal issues

* **02** EMAS : RMass et RLie ont eu un entretien de fonctionnement le 30.05 avec Saïd Bellaji ; (p.m.) celui-ci a sollicité un second entretien le 18.06<br>RLie indique que la partie de rapport "Facility-dienst" avance tant bien que mal ; RDebb ne voit pas très bien ce qu'il est demandé de fournir ; RMass fait mention que E8, par exemple, n'a rien fourni du tout ; la discussion montre que Saïd ne parvient pas à ce stade à fournir des templates aisément remplissables, quel que soit le service
* **03** Analyse d'impact d'une implantation de la Sûreté de l'&Eacute;tat au NG : il est question de +/- 500 recrutements ; cela impliquerait l'application d'une norme de 10 m&sup2;/agent ; pas encore de planning concret, si ce n'est que la décision peut être prise à tout moment en Conseil des Ministres ; une analyse de l'impact budgétaire a été confiée en externe<br>(p.m.) RMass a évoqué cela lors du CIC/TOC du 08.06

## Varia

* RDum : une réunion du CNW (= réseau des communicateurs du SPF) est planifiée pour le 05.07.2018.

## ToDo Items

| Point | Qui ? | Suivi | Repère PV |
| --- | --- | --- | --- |
| Mobilité interne  | RLie<br>RDum | Interviewer (test-case) Patricia Lallemand<br>Contacter Chloé Campenaire pour voir où en est la demande à S1 | &nbsp; |
| Enregistrement EMAS | RMass<br>RLie | (risque de ne pas pouvoir respecter la deadline de septembre)<br>pour rattraper le temps perdu, Saïd devrait prendre l'iniative d'organiser des réunions et faire des propositions de questionnaires simples pour ses interlocuteurs | **02** |
| &nbsp; | &nbsp; | `EMAS 2018` : (en cours) Décision DirCom : enregistrement en septembre 2018 | &nbsp; |
| Suivi des avis "incendie" NG | RLie | établir un plan d'action réaliste (avec Ph. Hulin), avec stricte priorisation ("groot vs klein risico") | **01** |
| Sodexo | RDum | Dès que la date d'installation des appareils sera connue, transmettre communication "Café" à S4 | &nbsp; |
| Révision des KPI | &nbsp; | (en cours) |
| Sûreté de l'&Eacute;tat @ NG ? | &nbsp; | (à suivre) | **03** |

## Monitoring Actieplan S2

* Suivi du KickOff du 18.05 :
    * Quelques éclaircissements demandés à propos du Projet 02 (DMon: KPI kwaliteit van de aankoopdossiers) et du Projet 09 (RDebb)
    * RDum : signale qu'à la date du 04.06, seuls les projets où il est Chef de projet (Projet 02, Projet 07, Projet 08, Projet 12) ont été reformulés 
    * Une réunion de clarification a eu lieu avec Yassine pour le Projet 03

* RDum : présentera un rangement des projets, permettant au Staff de suivre l'avancement (progrès, points de blocage éventuels)

* RDum : souligne le risque de voir doublée la durée des Staffs, si le Staff passe tous les projets systématiquement en revue ; risque aussi que les Chefs de projet ne soient pas disponibles (réunions, congés, ...) lors des Staffs pour passer leur projet en revue<br><font color="red"><b>Point de méthode à trancher au Staff du 28.06</b></font>

    * (soit) Prévoir un calendrier de réunions spécifiques pour le Plan d'Action &ne; Staffs réunions ordinaires ; avec des dates strictes pour les Chefs de projet fournir des inputs sur le Sharepoint<br><font color="red">RDum suggèrera des dates pour les mois de juillet/septembre</font>
    * (soit) Prévalider certaines options avec RMass et ne discuter lors des réunions habituelles du Staff que les points de blocage & décisions stratégiques (`go/no go beslissingen`)



