<link rel="stylesheet" href="https://newdevprojects.github.io/S2/S2.css">
<link rel="stylesheet" href="S2.css">

# PV du Staff du 21.01.2021

<u><b>NB:</b></u> un renvoi vers un point devenu opérationnel dans les *ToDo's* à la suite de la réunion a été signalé par <font color="crimson" size="3px">&#10179;&#9998;</font>

## Follow-up (ToDo's)

* Tous présents, sauf Dirk (excusé)
* PV de la [réunion précédente](https://newdevprojects.github.io/S2/Staff_20210107/20210107_Staff_PV.html) approuvé sans remarque
* <b>*ToDo's* récurrents :</b> (nouveaux éléments les concernant)  
    * <u>EWOW :</u> une réunion du Stuurgroep (Comité de Suivi) a eu lieu le 08.01 ; prochaine réunion du comité d'accompagnement (Begeleidingscomité) le 17.02 <font color="crimson" size="3px">&#10179;&#9998;</font>
    * <u>Gestion des archives :</u> une réunion est planifiée pour le 08.02 avec les Archives du Royaume <font color="crimson" size="3px">&#10179;&#9998;</font>, avec visite sur place du NG et proposition de contrat à suivre de leur part<br>Sigrid Vergauwe reprend le dossier pour S3
* <b>*ToDo's* opérationnels à plus court terme :</b>
    * <u>Restaurant</u> (adaptation de l'offre en fonction de la crise sanitaire) : réunion avec Sodexo bientôt planifiée et proposition de remise de prix à suivre ensuite

## Debriefing DC 12.01.2021

> ADM [FR](https://newdevprojects.github.io/S2/Staff/20210112_Adm_FR.pdf) - [NL](https://newdevprojects.github.io/S2/Staff/20210112_Adm_NL.pdf)<br>THEM [FR](https://newdevprojects.github.io/S2/Staff/20210112_Them_FR.pdf) - [NL](https://newdevprojects.github.io/S2/Staff/20210112_Them_NL.pdf)

* (ADM) <b>II</b> Planification stratégique du personnel
    * projet piloté par Robby Vanlaer (ex-Stefan Housen), successeur de la calculette
    * comité de direction ne veut pas que ce soit une machine administrative trop complexe
    * il ne s'agit pas non plus qu'un Dashboard établi par S1 ne s'impose aux DG/S
    * comité de direction ne voit pas quel sera le lien avec le contrat d'administration
    * Robert : signale que le point viendra sans doute au HR-Netwerk du 29.01
* (ADM) <b>III</b> Leadership 2025
    * remplace le trajet des dirigeants, dans un contexte désormais de pilotage du travail des collaborateurs à distance
    * Robert : organisera une réunion pour proposer des participants pour S2<br>cette réunion a eu lieu le 27.01 ; Maria Eugenia Bardaro, Vicky Saerens et Fabrice Verdinne sont candidats
* (ADM) <b>IV</b> &Eacute;conomies budgétaires 2021-2024
    * tableau est OK du point de vue du SPF, même du côté des Cabinets
    * réunion des trois collèges des présidents a eu lieu le 20.01 (AFSCA, IPSS et Massant pour les SPF), mais les IPSS ne veulent pas faire d'économies
    * forum prévu le 22.01 avec les Directeurs B&B des SPF/SPP : rien ne dit qu'il y aura des progrès
    * Edward soulève également les difficultés avec les Cabinets, notamment en ce qui concerne leur organisation et/ou propositions
* (THEM) <b>IV</b> Webinaire "acteurs du développement durable"
    * programme arrêté par le comité de direction
    * un webinaire sera consacré aux achats durables (Dirk en sera le présentateur)
* (THEM) <b>V</b> (Divers) Plan de relance
    * il s'agit de déterminer un accord quant à la répartition des fonds européens (Conseil Européen de juillet 2020) ; un accord entre le gouvernement et les Regions doit être obtenu avant avril 2021
    * il y aura des groupes de travail impliquant notamment la BNB et le Bureau du Plan (Karim Benseghir)
* (THEM) <b>V</b> (Divers) Développement d'un site dédié au plan de relance
    * appel d'offres à venir par S4 ; à surveiller en vue de la Bilatérale S4/S2/T
    * Update : la date de cette Bilatérale sera le 26.02

## Briefing DC 26.01.2021

* Le plan d'action ICT 2021 sera présenté ; copie sera donnée aux membres du Staff

## Horizontal issues

* Reprise par S2 de la gestion des abonnements journaux :
    * des [précisions d'organisation](20210120_Input_Dirk_Kranten.md) ont été fournies par Dirk : le Staff est d'accord avec celles-ci
    * Peter demande des précisions concernant l'approbation [facturation des abonnements](Facturatie_abonnementen_2021.pdf) par l'utilisateur final
    * ce rôle de vérification (réception) devrait être confié à Hugues Cloës, dont la mutation à S2 a été proposée par S4
    * pour le reste, l'offre de S4 à propos de Hugues Cloës (60 ans / DT2) est une opportunité pour le Service Facilitaire, notamment pour ce qui est de la liaison de cette tâche avec le Mailroom (tant que durera la Phase 0) puis, surtout, avec l'&Eacute;conomat (dès le retour en Phase 1), en raison des départs prochains en retraite de Lucienne Bervaes (août 2021) et de Gerard Ramaekers (octobre 2021) ;<br>son passage à S2 pourrait se faire en février

* Sécurité des accès au NG : [points d'attention](20210118_Securite_acces_NG.pdf) signalés par Charles-Albert Houtart, conseiller en intégrité
    * Yassine vérifiera la situation des garages ; prendre contact avec M. Houtart pour, par exemple, une visite sur place avec lui
    * idée d'établir un système de badge visiteurs pour accéder aux étages, comme c'est le cas du côté des ascenseurs EFGH à l'Atrium
    * RMass : même si les remarques qui ont été faites n'ont pas de lien avec l'accès au 7ème étage NG2 (Sûreté de l'&Eacute;tat), cela peut être un bon levier pour insister auprès de la Sureté de l'&Eacute;tat pour qu'elle prenne en charge la sécurisation des accès à leurs bureaux

* Exécution des plans de personnel 2019 et 2020 :
    * Pas d'élément neuf depuis le dernier Staff, sauf en ce qui concerne Belexpo
    * Robert : s'attend à ce que S1 vienne avec une vue rose de ce qui a été accompli au cours de l'année 2020 lors du Hr-Netwerk du 29.01
    * prêt de Pieter Dhaese comme chauffeur pour E6 - voir la [demande](20210113_Pret_Dhaese_E6.pdf) : après un échange de vues, S2 ne s'opposera pas à cette demande de E6
    * on examinera avec E6 la possibilité d'une compensation pour le départ de Pieter Dhaese
    * Edward fait part de ses préoccupations concernant la charge de travail de ses collaborateurs (Marie Duvivier partie pour E8, Patricia Dubois pensionnée, Sophie Peuskens entrée en service le 01.09.2020, Denis Mailleux)

## Varia

* Relations avec les Cabinets : outre les soucis exprimés (Cf. Point IV Debriefing CD ADM 12.01), le côté technique manque en général chez eux au moment de la rédaction du volet budgétaire
    * RMass : fera une communication à ce propos au prochain Comité de Direction pour faire acter au PV (envoyé aux Cabinets) que dans la préparation des budgets, si elles sont au courant de projets des Cabinets ayant une incidence budgétaire, que les DG en avertissent le plus loin possible en amont le Service Budget (S2)
* Suggestions faites par Joachim Knockaert (S1) pour le [Plan d'action 2021 des Valeurs](Voorstel_Waardenactieplan_2021.pdf) : une réunion des Moteurs Valeurs aura lieu le 26.01 ; Robert en fera debriefing au prochain Staff
* Mathias : accession au Niveau B souhaitée par Vincent Danckaert et statutarisation souhaitée par Nicolas Rugolo
    * Staff confirme l'importance de favoriser la motivation de ces collaborateurs
    * Robert prendra contact avec S1 pour ce faire

## ToDo Items

## &#10102; Récurrents

| Point | Qui ? | Quand ? | Suivi |
| --- | :---: | --- | --- | --- |
| EWOW | Mathias | récurrent | &Eacute;tat des lieux &#8592;&#8594; Phases 2,3,4 ? |
| &nbsp; | &nbsp; | <font color="crimson" size="3px">&#10179;&#9998;</font> 17.02.2021 | vergadering Begeleidingscomité |
| RGPD | Yassine | récurrent | &Eacute;tat des lieux |
| Kritische processen | Peter | récurrent | &Eacute;tat des lieux |
| Gestion des archives | Mathias | récurrent | &Eacute;tat des lieux |
| &nbsp; | &nbsp; | <font color="crimson" size="3px">&#10179;&#9998;</font> 08.02.2021 | vergadering met Rijksarchieven (bezoek NG) |

## &#10103; Tâches davantage ponctuelles

| Point | Qui ? | Quand ? | Suivi |
| --- | :---: | --- | --- | --- |
| Restaurant | Mathias | 1° trim. 2021 | opvolging [voorstel](https://newdevprojects.github.io/S2/Staff_20210107/20210107_Sodexo_aangepaste_werking.pdf) dienstverlening Sodexo |
| Contrats nettoyage | Mathias | &nbsp; | adaptation des contrats de nettoyage (moins de prestations, désinfection) |

