<link rel="stylesheet" href="https://newdevprojects.github.io/S2/S2.css">
<link rel="stylesheet" href="S2.css">

# PV du Staff du 01.10.2020

<u><b>NB:</b></u> un renvoi vers un point devenu opérationnel dans les *ToDo's* à la suite de la réunion du 01.10.2020 a été signalé par <font color="crimson" size="3px">&#10173;&#9998;</font>

## Follow-up (ToDo's)

* Tous présents
* &Eacute;change de vues sur la composition du gouvernement De Croo - identification des nouveaux ministres de tutelle
* <u>EWOW :</u><br>une réunion a eu lieu le 28.09 avec la Sûreté de l'&Eacute;tat et la Régie des Bâtiments ; leurs travaux d'aménagement (étage du NG mis à disposition en septembre 2019) vont seulement prochainement commencer
* <u>RGPD :</u>
    * trois candidats ont été interviewés pour le poste de DPO
    * Dirk - la priorité du prochain DPO doit rester la mise au point dès que possible d'un contrat-type (opposable aux tiers)
* <u>Gestion des archives :</u> 
    * Mathias - E6 avance, mais pas S3
    * petit budget nécessaire pour continuer le nettoyage, en collaboration avec les Archives du Royaume
    * RMass - demande de faire un retroplanning à partir de la date de fin de bail pour le NG (&#8592;fin 2024) => <font color="crimson" size="3px">&#10173;&#9998;</font> <b>New Todo</b>
* <u>Kritieke processen :</u>
    * la dernière réunion a été reportée
    * analyses de risques finies pour les processus financiers, mais pas pour les autres
    * Peter - propose que Yvonne Kalinda approfondisse avec les chefs de service (via échanges de vues) l'analyse de risques de leurs processus critiques 
* <u>Restaurant :</u>
    * une réunion aura lieu le 15.10 pour l'addendum souhaité par Sodexo (compensation pour la fermeture due au Covid-19)
    * Dirk - ce n'est pas un avenant qui est nécessaire, c'est une totale réécriture du contrat, sur base des nouveaux besoins du SPF
    * RMass - à développer et à mettre sur la table, si possible au cours de la réunion du 15.10

## Debriefing DC 08.09.2020

> ADM [FR](https://newdevprojects.github.io/S2/Staff/20200908_Adm_FR.pdf) - [NL](https://newdevprojects.github.io/S2/Staff/20200908_Adm_NL.pdf)<br>THEM [FR](https://newdevprojects.github.io/S2/Staff/20200908_Them_FR.pdf) - [NL](https://newdevprojects.github.io/S2/Staff/20200908_Them_NL.pdf)

* (ADM) <b>XXII</b> Récupérations *Persopoint* : 
    * RMass - souligne l'importance d'avertir S1 en cas de demande de remboursement (ne pas accepter, sans faire vérifier, le plan d'apurement proposé par *Persopoint*)
* (ADM) <b>XXIV</b> Divers - AIF audit sur la maîtrise de l'organisation en seconde ligne : 
    * première ligne = inhérente/intrinsèque/propre au processus
    * seconde ligne = accompagnement du processus (budget, comptabilité, ICT, HR)

## Debriefing DC 22.09.2020

> ADM [FR](https://newdevprojects.github.io/S2/Staff/20200922_Adm_FR.pdf) - [NL](https://newdevprojects.github.io/S2/Staff/20200922_Adm_NL.pdf)<br>THEM [FR](https://newdevprojects.github.io/S2/Staff/20200922_Them_FR.pdf) - [NL](https://newdevprojects.github.io/S2/Staff/20200922_Them_NL.pdf)

* (ADM) <b>II</b> Recrutement en cascade S2 : 
    * OK pour relancer la procédure en A1 (et non A2)
    * Mathias - propose que cette sélection ne se fasse plus pour le Service Facilitaire, mais pour T (a été proposé le 02.10 à la bilatérale S1/S2)

## Briefing DC 06.10.2020

* Aucun point de substance concernant S2 n'est encore inscrit à l'ordre du jour

## Horizontal issues

* <u>Structure du budget :</u>
    * Edward - indique qu'un groupe a été constitué par le SPF BOSA pour harmoniser la présentation des budgets
    * présentation a, par exemple, été faite de modèles utilisés aux Pays-bas et à la Région Flamande
    * s'il n'y pas encore eu de décision, la tendance est au regroupement en grandes enveloppes (p. ex. une seule ligne par DG, plutôt qu'une quinzaine d'allocations de base (AB) en fonction de projets)
    * RMass - cela responsabiliserait davantage le comité de direction
    * Dirk - déplore en effet la tendance à avoir créé dans le passé une AB par projet ; RMass - ceci est illustré par le [soutien ICT à *ecademy*](https://newdevprojects.github.io/S2/Staff_20201001/Aankoopaanvraag_ondersteuning_competentiedatabank.pdf) ; la réunion des 4S du 28.09 a décidé de la couvrir par le budget de S3
    * Edward : prochaine réunion en novembre, avec le choix d'une administration-pilote
* <u>Perspectives RH :</u>
    * comme Julie Delvigne a démissionné (pour reprendre ses études) pendant la première année de son contrat *Rosetta*, son remplacement sera 'gratuit' pour S2 ; Chloé Campenaire (S1) fera une demande en ce sens auprès de l'Inspecteur des Finances
    * interview positive de Loïc Nicaise (23 ans - *Rosetta*) le 18.09.2020 ; son entrée en service prochaine à l'&Eacute;conomat et à tous services utiles a été demandée à S1
    * Robert - débriefe son contact du 01.10 avec Denis Balant (S1) à propos du projet S1 "Cartographie fédérale" ; fera rapport (Cf. email du 02.10.2020 08h12)

## Varia

* fin de contrat Chantal Luyten : après un échange de vues, le Staff confirme sa position et charge Robert d'en informer S1
* deux agents statutaires ont fait les démarches pour être pensionnés à 61 ans : Annick Neuckermans (01.09.2021) et Maria Van Essche (01.05.2021)
* Yvonne KALINDA MUHUNGUEROA est entrée en service le 01.10.2021 comme A1 Analyste en comptabilité
* <u>Inventarisbeheer automatiseren:</u>
    * Yassine - l'inventaire physique 'biens facilitaires' est actuellement réalisé par Jean-Philippe Bodi Wola ; il faudra lui trouver un back-up
    * un tel inventaire ne se fait par contre pas pour les 'biens scientifiques' (E6) et les 'biens ICT' (S3)
    * Peter - fait état de la réponse donnée par [Fedcom](https://newdevprojects.github.io/S2/Staff_20201001/Inventarisbeheer_automatiseren.pdf) 
    * après un long échange de vues, il est proposé de sensibiliser E6 et S3 sur l'importance et les avantages de réaliser un inventaire physique fiable (lien avec la comptabilité, planification et suivi des achats)
* <u>commande d'un nouveau véhicule par E6 :</u>
    * Yassine - fait état qu'un 4x4 a été commandé, et qu'il est affecté un peu en dépit du bon sens par E6
    * après un long échange de vues, RMass propose d'insister sur les critères qui seront utilisés pour les commandes de voitures (notamment: vergroening)
    * RMass - affirmer que S2 gèrera dorénavant le parc de voitures du Département

## ToDo Items

| Point | Qui ? | Quand ? | Suivi |
| --- | :---: | --- | --- | --- |
| EWOW | Mathias | récurrent | &Eacute;tat des lieux &#8592;&#8594; Phases 2,3,4 ? |
| RGPD | Yassine | récurrent | &Eacute;tat des lieux |
| Gestion des archives | Mathias | récurrent | &Eacute;tat des lieux |
| &nbsp; | Mathias | <font color="crimson" size="3px">&#10173;&#9998;</font><br>dès que possible | retroplanning &#8592;fin de bail NG (fin 2024) |
| Kritische processen | Peter | récurrent | &Eacute;tat des lieux |
| Restaurant NG<br>Quid Sodexo? | RMass | &nbsp; | Quid exploitation après fin contrat Sodexo ?<br>réunion prévue le 15.10 (Dirk, Mathias) |

