<link rel="stylesheet" href="https://newdevprojects.github.io/S2/S2.css">
<link rel="stylesheet" href="S2.css">

# PV du Staff du 04.02.2021

<u><b>NB:</b></u> un renvoi vers un point devenu opérationnel dans les *ToDo's* à la suite de la réunion a été signalé par <font color="crimson" size="3px">&#10179;&#9998;</font>

## Follow-up (ToDo's)

* Tous présents
* PV de la [réunion précédente](https://newdevprojects.github.io/S2/Staff_20210121/20210121_Staff_PV.html) approuvé sans remarque
* <b>*ToDo's* récurrents :</b> (nouveaux éléments les concernant)  
    * <u>Restaurant</u> (adaptation de l'offre en fonction de la crise sanitaire) : Expectation meeting programmée ; Sibille Mazay et Dimitri Van Essche ont fait savoir que le prix des sandwiches reste un souci : ce sera communiqué à Sodexo
    * <u>Audit EMAS</u> :
        * l'audit se passe bien en ce moment ; peu de questions pour l'Atrium ; fin de l'audit : 10.02
        * c'est un peu moins clair pour ce qui est du NG ; la gestion des déchets PMD n'est en effet pas évident en période de crise sanitaire

## Debriefing DC 26.01.2021

> ADM [FR](https://newdevprojects.github.io/S2/Staff/20210126_Adm_FR.pdf) - [NL](https://newdevprojects.github.io/S2/Staff/20210126_Adm_NL.pdf)<br>THEM [FR](https://newdevprojects.github.io/S2/Staff/20210126_Them_FR.pdf) - [NL](https://newdevprojects.github.io/S2/Staff/20210126_Them_NL.pdf)

* (ADM) <b>II</b> &Eacute;conomies budgétaires 2021-2024 - suivi
    * il y a consensus de la part des Cabinets Dermagne et Clarinval
    * réunion du Collège des Directeurs "B&Cg" fait que quelques progrès ont été faits
    * nouvelle réunion prévue pour le 23.02
* (ADM) <b>III</b> Capacity Plan S3
    * à ne pas confondre avec le Programme d'Achat
    * RMass demande à Dirk d'être vigilant sur l'exécution des 90% de projets ICT qui ont été validés par le comité dee direction
    * S3 a écarté le projet de gestion digitalisée des Ressources Humaines (projet S1)
* (THEM) <b>III</b> Plan d’action de développement durable 2020 et rapport 2020 de la Cellule de Développement Durable
    * OK du Staff avec la proposition de désigner Maria Eugenia Bardaro pour participer aux travaux du groupe "Développement Durable" (en remplacement de Vincent Zakowski)

## Briefing DC 09.02.2021

* Aucun point pour S2 à ce stade n'est à l'ordre du jour
* Un comité de direction informel sera organisé le 15.02 pour l'avenue de Séverine Waterbley, avec la participation du Ministre Dermagne

## Horizontal issues

* Exécution des plans de personnel 2019 et 2020 :
    * fin de stage pour Maria Eugenia Bardaro et pour Sylvie Rixhon, qui étaient entrées respectivement en service le 01.02.2020 et le 15.01.2020
    * Liaison budgétaire BOSA : reçu contact de Patrick Martin pour rappeler à S1 quel était le besoin ; relance prochaine par S1 attendue
    * Détachement d'un assistant à la comptabilité (Niv. B) pour Belexpo : Chloé Campenaire a proposé de consulter aussi les candidatures Fr (auquel cas le jury serait composé d'Edward et Robert) ; Peter exprime des doutes sur le profil recherché
    * Promotion A21 (attaché contrôle en subventions) : S2 avait temporisé en octobre 2020, en raison de l'entrée en service trop récente de Sophie Peuskens dans ce service ; OK du Staff pour entamer la procédure
* &Eacute;laboration du Rapport Annuel 2020 de S2 : tenant compte de la date de clôture des comptes, il est convenu d'avoir pour objectif d'achever la rédaction pour fin mars
* Intégration du Mailroom S8 :
    * Mathias : début mars serait possible ; toutefois, il faut pouvoir en discuter avec le successeur de Nicolas Waeyaert comme DG E8 <font color="crimson" size="3px">&#10179;&#9998;</font>(à suivre dans les ToDo's)
    * RMass : à plus long terme, voir quelle sera l'orientation qui sera prise par le SPF Finances pour l'organisation des mailrooms

## Varia

* Accès aux locaux par les contacts-bâtiments :
    * Yassine : certains métiers devraient avoir accès à tous les locaux : concierges, contacts-bâtiments, Facility Manager
    * RMass : la question se pose pour E7 et pour le laboratoire de E6 ; Yassine : ainsi que pour les bureaux sécurisés de E2
    * RMass : que Yassine et Mathias proposent un plan des clés, avec indication de qui a accès à quel local , ainsi que les circonstances dans lesquelles un acccès doit être possible ;
    * ce plan des clés sera ensuite présenté aux DG concernées (E2, E6 et E7) en bilatéral
* Fin des Starter's Kit :
    * Yassine : plus de 50% des articles ne sont plus utilisés de nos jours ; possibilité de commander sur intranet
    * Robert : propose de proposer la fin des *Starter's Kits** à l'occasion du HR-Netwerk du 19.02
* Géolocalisation :
  * OK du Staff avec ce projet, préparé par Julien Sibille
  * Proposition de faire gérer le parc automobile de Fapetro par S2
  * Dirk souligne qu'il est important que le comité de direction marque, avant toute chose, son accord de principe d'équiper les voitures de balises ; puis, que l'avis du DPO soit demandé et qu'il y ait une concertation syndicale
  * Robert : un CCB suffira pour les syndicats (précédent : caméras)
* Collect & Stamp :
    * Dirk : vraagt zich af hoe het in de praktijk gaat gebeuren met de frankeermachines
* &OElig;uvres d'art :
    * La dernière estimation date de 2013
    * Jean-Philippe Bodi Wola et Rudy Liekens avaient fait le recensement des certificats qui établissaient si le SPF était propriétaire ou si c'étaient des &oelig;uvres prêtées
    * OK pour refaire une nouvelle estimation
* Debriefing HR-Netwerk du 29.01 :
    * Arrêtés de promotion (nouveau cadre linguistique) : S1 a promis régularisation sous quinzaine
    * Trajet de base : doublement de la fréquence des modules
        * RMass : demande à Robert d'actualiser la présentation de S2 en vue de la formation du 10.02
    * Instrument de planification stratégique des ressources humaines : sera testé en priorité auprès de S2, E3, E6 et S4
        *   Vigilance extrême du comité de direction sur le sens que prendra ce test auprès de ces quatre DG/S
    * Pas de temps consacré à la Note du Réseau des Directeurs P&O
        * RMass : demande à Robert d'analyser cette note et de la commenter par la suite à l'attention du Staff
* Debriefing Groupe “Moteurs Valeurs” du 26.01
    * Robert fournira l'état du Plan d'action 2021 à la suite de cette réunion
    * Prochains rendez-vous : réunion des 4S du 22.02 ; comité de direction du 02.03
* SLA avec l'Autorité Belge de la Concurrence :
    * Prolongation du SLA formellement jusqu'en septembre 2021 ; puis renégociation par la Présidente
    * <font color="crimson" size="3px">&#10179;&#9998;</font> Prévoir cette question dans les ToDo's à plus long terme
* Concession bPost :
    * Réunion a eu lieu le 03.02 avec E3 et le Cabinet Dermagne : remplacement de la concession qui se termine fin 2021
    * Blocage au niveau de l'IKW
    * RMass : décision doit porter sur le timing ; par ailleurs, une étude portant sur le secteur de la presse (offre, demande) devrait être réalisée
* Communication Plan de Relance
    * 1,4 million € de prévu pour la mise en place d'un site
    * Rencontre à la demande du Cabinet prévue pour le 05.02 ; Edward, Nadine Weverbergh, Dita Uslu et RMass devraient y participer
* Dépassement du nombre d'appels (Contact Center)
    * Dirk : l'estimation avait été faite pour tenir compte du Brexit, mais le dépassement est plus important que prévu

## ToDo Items

## &#10102; Récurrents

| Point | Qui ? | Quand ? | Suivi |
| --- | :---: | --- | --- | --- |
| EWOW | Mathias | récurrent | &Eacute;tat des lieux |
| &nbsp; | &nbsp; | debriefing | Begeleidingscomité <font color="crimson"><b>17.02</b></font> |
| RGPD | Yassine | récurrent | &Eacute;tat des lieux |
| Kritische processen | Peter | récurrent | &Eacute;tat des lieux |
| Gestion des archives | Mathias | récurrent | &Eacute;tat des lieux |
| &nbsp; | &nbsp; | debriefing | contact Rijksarchieven <font color="crimson"><b>08.02</b></font> |

## &#10103; Tâches davantage ponctuelles

| Point | Qui ? | Quand ? | Suivi |
| --- | :---: | --- | --- | --- |
| Restaurant | Mathias | 1° trim. 2021 | opvolging [voorstel](https://newdevprojects.github.io/S2/Staff_20210107/20210107_Sodexo_aangepaste_werking.pdf) dienstverlening Sodexo |
| Contrats nettoyage | Mathias | &nbsp; | adaptation des contrats de nettoyage (moins de prestations, désinfection) |
| Intégration du Mailroom E8 | Mathias | &nbsp; | voir [projet](https://newdevprojects.github.io/S2/Staff_20210204/Nota_verzendingsdienst_E8.pdf)<br>contact nécessaire avec DG ai. E8 |

## &#10104; ToDo à plus long terme

| Point | Qui ? | Quand ? | Suivi |
| --- | :---: | --- | --- | --- |
| SLA ABC | RMass | 3° trim. 2021 | <font color="crimson" size="3px">&#10179;&#9998;</font> Renégociation SLA 2013 |

