<link rel="stylesheet" href="https://newdevprojects.github.io/S2/S2.css">

#### Permalink: 
[https://newdevprojects.github.io/S2/Staff/20180524_Staff_Agenda.html](https://newdevprojects.github.io/S2/Staff/20180524_Staff_Agenda.html)

# Staff 20180524 - Agenda

* (1) Opvolging vorige staf: 08/05/2018 ([PV](20180508_Staff_PV.md) + Opvolging To Do's en terugkerende dossiers: zie overzicht) 
* (2) DC 
	* Debriefing DC 15/05/2018 - [ADM FR](20180515_Adm_FR.pdf) NL - [THEM FR](20180515_Them_FR.pdf) NL
	* Briefing volgend DC - Vraag D. Vervenne: deelname aan `Talent Exchange`?
* (3) Actieplan S2
	* Debriefing vergadering 18/05 met projectleiders
	* Planning vergadering 07/06
* (4) Laadpalen elektrische wagen (E6)
* (5) Zennestraat
* (6) Aankoopprogramma S2
* (7) Haren - werken Regie
* (8) Delegatiebesluit "kleine kosten"
* (9) GOP - [vraag S1](GOP_vraag_S1.pdf) - priorisering meerjarenGOP (Cf. [GOP_Inventaris_S2](GOP_Inventaris_S2.md))
* Varia
 

## ToDo Items

| Point | Qui ? | Suivi |
| --- | --- | --- |
| Mobilité interne  | RLie | Interviewer Jean-François Falise (S4) - candidat contact-batiment Liège |
| &nbsp;  | &nbsp; | Lancer un appel à candidats contact-bâtiment / North Gate |
| Cycles d'évaluation |  RMass | Entretien de fonction RDum<br>ensuite, durée du cycle (> 6 mois) |
| &nbsp; |  ALaur | cycles 2017:  Financiële dienst proforma eindresultaat geven - communicatie doen naar andere betrokkenen |
| EMAS | RMass | avoir un état des lieux de Saïd Bellaji<br>avancer quant au suivi de `EMAS 2015` |
| &nbsp; | &nbsp; | (en cours, vu [décision CDir 24.04](https://newdevprojects.github.io/S2/Staff/20180424_Adm_FR.pdf)) consultant is besteld |
| Kennisoverdracht Annelies | &nbsp; | (en cours) |
| bPost | RMass | Donner le signal au comité de direction que la convention bPost entre en contradiction avec le budget |
| GDPR | &nbsp; | Yassine vient exposer son inventaire |
| Avis Pompiers NG | RLie | Au CCB2 du 11.06: propositions pour remises en conformité possibles après visite Securex (17.05) |
| Sodexo | RLie<br>RDum | finaliser l'accord<br>communication au personnel "Café" |
| Lettre Marghem | DMon | PO is ok, geen antwoord gekregen ivm wat er na afloop contract (augustus) moet gebeuren... RMass vraagt DMon om nog eens na te gaan ([lien vers la lettre](http://workplaces2010.internal.economie.fgov.be/sites/support/StaffS2/Staffmeeting/20180420-Varia-Commandes-accord-cadre-SJurE2.pdf)) |
| Réunion avec les Projectleaders | &nbsp; | 18 mai 14h00 - [agenda](https://newdevprojects.github.io/S2/Liste_projets.html) |
| Relance du "HR-Netwerk" | RDum | réunion 18 mai 09h30 - Faire rapport |
| Note de service 201817 | RDum | préparer projet de communication au personnel de S2 |
| FIA - Analyses de risques | RMass<br>RLie | Interview le 25 mai 14h00 |
| Révision des KPI | &nbsp; | (en cours) |





