<link rel="stylesheet" href="https://newdevprojects.github.io/S2/S2.css">
<link rel="stylesheet" href="S2.css">

# PV du Staff du 10.09.2021

## Follow-up (ToDo's)

* Tous présents, sauf Mathias (en congé)
* Les points opérationnels des réunions du 08.07.2021 et du 01.09.2021 ont été intégrés à l'agenda
* *ToDo's* : pas de nouveautés signalées

## Debriefing DC 08.06.2021

* (ce point n'a pas été traité)

## Briefing DC 22.06.2021

* le Staff a mis au point les documents EMAS à soumettre ; il a été demandé à Maria Eugenia BARDARO de distinguer, dans la note de présentation de la Revue de direction EMAS, les aspects descriptifs des points destinés à décision.
    * document énonçant les [points pour décision](1_points_soumis_pour_decision_au_CD_20210622.pdf)
    * [note descriptive](2_Note_Revue_direction_EMAS_2020.pdf)
* en cours de discussion, à propos de l'inclusion d'un module "EMAS" destiné au Trajet de Base ([FR](https://newdevprojects.github.io/S2/Staff_20210603/EMAS_Fiche_accueil_FR.pdf) - [NL](https://newdevprojects.github.io/S2/Staff_20210603/EMAS_Fiche_accueil_NL.pdf)), RMass a proposé de revoir la présentation S2 du module "Présentation des S" du Trajet de Base
    * Robert mettra ce point à l'ordre du jour du prochain Staff (08.07)

## Horizontal issues

* Nouveau contrat d'administration
    * un large échange de vues a eu lieu à propos de la proposition de RMass du 09.06
    * le texte a été amendé pendant et après la réunion du Staff : [version 3](bestuursovereenkomstversie3_1706.docx) du 17.06 
* Exécution des plans de personnel 2019 et 2020 :
    * Déroulement de la sélection EFS21087 (Niv. C)
        * Robert n'a obtenu l'[état des lieux](Deroulement_EFS21087_QuickWin_NivC.pdf) de Patrick Martin (S1) que le 18.06 ; cinq recrutements de Niveaux C seront soumis à l'avis de l'Inspection des Finances
    * *Belexpo* : aucune nouvelle de la part de S1
    * Fixation de la date de la Bilatérale S1/S2, avec participation des membres du Staff S2
        * [quelques dates](Dates_Bilaterale_S1-S2.pdf) ont été proposées le 16.06
        * la réunion a été fixée au 29.06

## Varia

* Test de reprise de travail de Cécile DEBECKER (E2) au *Mailroom*
    * Robert a précisé que celui-ci prendra cours pour six mois à partir du 05.07 (supervision menée avec Christophe Delmoitiez - S1)
* Préparation de la réunion des 4S du 15.06
    * présentation des documents EMAS
    * e-mail de Yassine sur les salles de réunion
    * bijdrage van Peter aan de woonwegverkeerproblematiek
    * herziening contract met Sodexo
* Contribution du SPF au contrôle des dossiers des agences de voyage
    * si le SPF mettra à disposition de 4 à 6 personnes (semble-t-il à ce stade du moins), la contribution de S2 sera de mettra des salles à disposition
* Dossier Broadband 5G : demande à Dirk de faire connaître l'approche de S2 sur ce dossier à T

## ToDo Items

| Point | Qui ? | Quand ? | Suivi |
| --- | :---: | --- | --- | --- |
| EWOW | Mathias | récurrent | &Eacute;tat des lieux |
| RGPD | Yassine | récurrent | &Eacute;tat des lieux |
| Kritische processen | Peter | récurrent | &Eacute;tat des lieux |
| Gestion des archives | Mathias | récurrent | &Eacute;tat des lieux |

## &#10103; Tâches davantage ponctuelles

| Point | Qui ? | Quand ? | Suivi |
| --- | :---: | --- | --- | --- |
| Contrats nettoyage | Mathias | &nbsp; | adaptation des contrats de nettoyage (moins de prestations, désinfection) |
| Intégration du Mailroom E8 | Mathias | &nbsp; | voir [projet](https://newdevprojects.github.io/S2/Staff_20210204/Nota_verzendingsdienst_E8.pdf)<br>contact nécessaire avec DG ai. E8 |

## &#10104; ToDo à plus long terme

| Point | Qui ? | Quand ? | Suivi |
| --- | :---: | --- | --- | --- |
| SLA ABC | RMass | 3° trim. 2021 | Renégociation SLA 2013 |

