<link rel="stylesheet" href="https://newdevprojects.github.io/S2/S2.css">
<link rel="stylesheet" href="S2.css">


# PV du Staff du 03.09.2020

## Follow-up (ToDo's)

* Tous présents
* <u>EWOW :</u> une réunion est prévue le 28.09 avec le Cabinet du Ministre Geens
* <u>RGPD :</u>
    * Yassine : les réunions du groupe sont annulées *sine die* 
    * RMass : sélection d'un nouveau DPO en cours ; en parallèle, S1 examine s'il n'y a ou non des profils en interne, ou parmi les lauréats de sélections pour d'autres SPF
* <u>Gestion des archives :</u> 
    * Mathias : une réunion a eu lieu le 02.09, mais les discussions restent assez vagues, exploratoires
    * en interne, la mise au point d'un outil S3 ne va pas de soi, vu qu'il s'agit de pouvoir exploiter des processus/champs sans structure (ongestructureerde processen)
    * Dirk : insiste pour que S3 détermine un outil selon une approche globale, et non de bric et de broc
* <u>Kritieke processen :</u>
    * Peter : la description des processus est terminée
    * les analyses de risques sont en cours 

## Debriefing DC 14.07.2020

> * ADM [FR](https://newdevprojects.github.io/S2/Staff/20200714_Adm_FR.pdf) - [NL](https://newdevprojects.github.io/S2/Staff/20200714_Adm_NL.pdf)<br>THEM [FR](https://newdevprojects.github.io/S2/Staff/20200714_Them_FR.pdf) - [NL](https://newdevprojects.github.io/S2/Staff/20200714_Them_NL.pdf)

* (ADM) <b>XX</b> Résultat des enquêtes SPF Economie et BOSA : 
    * des leçons sont certainement à en tirer pour le Service Facilitaire
    * RMass : y reviendra prochainement *via* Skype avec Mathias

## Briefing DC 08.09.2020

* Aucun point de substance concernant S2 n'est encore inscrit à l'ordre du jour

## Horizontal issues

* [Tableau des besoins (&larr;S1)](Besoins_B_Aperçu_postes_PP2020_2021.pdf) sur base des plans de personnel 2020-2021
    * Robert : précise qu'il s'agit d'un *Quick Win* proposé par S1. En effet,
        * SELOR met à disposition des SPF la liste des candidats B ayant réussi la première épreuve de sélection dans toute une série de domaines
        * S1 voit la possibilité d'interviewer les candidats afin de réaliser les actions de recrutements de Niveau B approuvés dans les plans de personnel 2019 et 2020
    * Pour ce qui concerne S2, on a ainsi des *Quick Wins* possibles pour :
        * Expert administratif (support Staff&#8592;HR) - le besoin reste <b>FR</b>
        * Expert administratif (support Staff&#8592;Secrétariat) - le besoin reste <b>NL</b>
        * Expert administratif (Service Achat) - le besoin reste <b>NL</b>
        * Contacts-batiments : trois profils figurent dans les plans de personnel approuvés - besoin d'un <b>FR</b> et de deux <b>NL</b>
        * Expert administratif (Service Financier&#8592;Invoer boekhouding) - le besoin sera <b>FR</b>
        * Le besoin d'un archiviste n'étant certainement pas urgent, proposition de le remplacer par un expert en gestion comptable <b>NL</b> et de le mettre à disposition de *Belexpo* jusque, par exemple, fin 2021
    * Robert : communiquera ces besoins à S1 (*deadline* : 03.09.2020), ainsi que les membres de jurys que S2 pourra au besoin mettre à disposition
* [Wijzigingen organisatiestructuur S2](Voorstel_MLenaerts_V2_Organisatiestructuur_S2.xls)
    * Mathias : présente les changements de libellés, dont la plupart concernent le Service Facilitaire
    * il s'agit d'une systématisation des codes pour la gestion des organigrammes par S1 (exploitation RH)
    * il n'y a par contre pas (encore) de lien avec les processus
    * ces propositions étant acceptées, elles seront communiquées par Mathias avant le 04.09
* Affectation de Hubert Samson
    * Mathias : comme Hubert est statutaire (Niveau B), une offre lui a été faite, vu le mécontentement à propos de son fonctionnement au NG, d'aller au contact-bâtiment de Gand
    * il lui était cependant interdit de prendre contact avec Karel Pede ; pourtant, il l'a fait
    * RMass : mentionner cette insubordination dans un (2ème!) entretien de fonctionnement et en tenir de toute façon compte lors de l'entretien d'évaluation (&#8594;à améliorer)
* Attitude de Chantal Luyten
    * Mathias : longue discussion (polémique, injures) le 31.08
    * Robert : la collaboration avec le personnel d'accueil de l'Atrium (Myriam Clemhaut, Ann Lammens, Ingrid Peetermans) semble désormais très sérieusement compromise
    * idem pour ce qui est de la collaboration (respect) vis-à-vis du chef (Vincent Danckaert)
    * Mathias : doute sérieusement de la faisabilité de résoudre le problème sans l'exporter en déplaçant Chantal Luyten à l'accueil du NG
    * Robert : Chantal a 49 ans, est un agent contractuel et a une ancienneté d'environ 20 ans
    * RMass : propose que S2 demande à mettre fin au contrat de Mme Luyten (article 4.2. du Règlement de Travail)

## Varia

* Christian BASTAERTS est pensionné depuis le 01.09.2020
* Sophie PEUSKENS est entrée en service le 01.09.2020 (A1 Contrôleur en subventions)
* pas de lauréat sélection '*cascade*' A2 Facility Manager adjoint
* Gestion quotidienne :
    * *Digiconnect*: formation et accès pour le Secrétariat S2
		* comme convenu avec Mathias et Fabrice Verdinne au moment de la phase de test, Robert demande à ce que son accès soit retiré et qu'il soit accordé à Lutgart Eeckhout et à Silvana Baggio
        * communication en a été faite le 03.09 à Andy Nunes (qui, lui-même, avait remplacé Fabrice)
    * une nouvelle vague de promotions sera lancée en novembre
        * S1 demande de communiquer les éventuelles descriptions de fonction pour la fin septembre
        * pour S2, il n'y a que la promotion A1&#8594;A2 Contrôleur en subventions
        * Edward : recommande, vu l'entrée en service de Sophie Peuskens, de ne pas donner de 'mauvais' signal au début de sa collaboration avec Denis Mailleux ; s'abstenir de cette *vacature*, du moins pour ce qui est de la vague de novembre 2020 ; la garder en réserve pour une vague de promotions suivante
* Points qui n'ont pas pu être traités : 
	* Migration vers *Windows10*
	* *Mailroom* : envois recommandés et présences des secrétariats
    * Nieuwe wagen Mvw Dir. D. Vervenne

## ToDo Items

| Point | Qui ? | Quand ? | Suivi |
| --- | :---: | --- | --- | --- |
| EWOW | Mathias | récurrent | &Eacute;tat des lieux &#8592;&#8594; Phases 2,3,4 ?<br>réunion avec le Cabinet Geens le 28.09 |
| RGPD | Yassine | récurrent | &Eacute;tat des lieux |
| Gestion des archives | Mathias | récurrent | &Eacute;tat des lieux |
| Kritische processen | Peter | récurrent | &Eacute;tat des lieux |
| Point | Qui ? | Quand ? | Suivi |
| --- | :---: | --- | --- | --- |
| Restaurant NG<br>Quid Sodexo? | RMass | &nbsp; | Réouverture a eu lieu le 07.09<br>Quid exploitation restaurant après fin contrat Sodexo ? |

