<link rel="stylesheet" href="https://newdevprojects.github.io/S2/S2.css">
<link rel="stylesheet" href="S2.css">

<u><b>NB:</b></u>  
Les PDF et Excel ont été transmis en pièces jointes avec la communication de l'ordre du jour.  

&nbsp;

&nbsp;

| Permalink |
| :--- |
| [https://newdevprojects.github.io/S2/Staff_20200903/20200903_Staff_Agenda.html](https://newdevprojects.github.io/S2/Staff_20200903/20200903_Staff_Agenda.html) | 

# Staff 20200903 - Agenda

* (1) Opvolging vorige stafvergaderingen:
	* To Do's en terugkerende dossiers - [Overzicht maart-augustus 2020](#todo)
* (2) DC 
	* Debriefing DC 14.07.2020
		* FR : [ADM](https://newdevprojects.github.io/S2/Staff/20200714_Adm_FR.pdf) ![](pdf.png) - [THEM](https://newdevprojects.github.io/S2/Staff/20200714_Them_FR.pdf) ![](pdf.png)
		* NL : [ADM](https://newdevprojects.github.io/S2/Staff/20200714_Adm_NL.pdf) ![](pdf.png) - [THEM](https://newdevprojects.github.io/S2/Staff/20200714_Them_NL.pdf) ![](pdf.png)
	* Briefing DC 08.09.2020
* (3) Selor établit des listes génériques de lauréats pour le niveau B
	* S1 souhaite que les DG/S définissent des besoins génériques pour le Niveau B
	* [Tableau des besoins (&larr;S1)](Besoins_B_Aperçu_postes_PP2020_2021.pdf) sur base des plans de personnel 2020-2021
	* Suggestion pour S2 ? - mettre un des recrutements Niv B à disposition temporaire (p.ex. &rarr; fin 2021) du SACA "*Expo*", dans un rôle de comptable
* (4) Voorstel wijzigingen [organisatiestructuur](Voorstel_MLenaerts_V2_Organisatiestructuur_S2.xls) ![](excel.png)
* (5) Affectation de Hubert SAMSON
* (6) Attitude de Chantal LUYTEN
* (7) Varia
	* Migration vers *Windows10*
	* *Mailroom* : envois recommandés et présences des secrétariats
	* *Digiconnect*: formation et accès pour le Secrétariat S2
		* [liste des utilisateurs](20200807_Lijst_Digiconnect_users.pdf) au 07.08.2020 ![](pdf.png)
	* Christian BASTAERTS est pensionné depuis le 01.09.2020
	* Sophie PEUSKENS est entrée en service le 01.09.2020 (A1 Contrôleur en subventions)
	* (*pour info*)<br>pas de lauréat sélection '*cascade*' A2 Facility Manager adjoint

<a name="todo"> </a>

## ToDo Items (Overzicht maart-augustus 2020)

## &#10102; Récurrents

| Point | Qui ? | Quand ? | Suivi |
| --- | :---: | --- | --- | --- |
| EWOW | Mathias | récurrent | &Eacute;tat des lieux &#8592;&#8593; Phases 2,3,4 ? |
| beCEPS | Dirk | Staff 09.01.2020 | *on hold*<br>&Eacute;lément neuf ? |
| RGPD | Yassine | récurrent | &Eacute;tat des lieux |
| Gestion des archives | Mathias | récurrent | &Eacute;tat des lieux |
| Kritische processen | Peter | récurrent<br>Staff 16.04.2020 | éEacute;tat des lieux<br><u>RMass:</u> De FIA is ook bezig om te bekijken of zij op basis van onze procescartografie hun auditplan voor onze FOD kunnen opstellen. |
| &nbsp; | &nbsp; | Staff 04.06.2020 | Peter heeft vorige week het geactualiseerde overzicht doorgestuurd.<br>Er is nog wat werk voor de risico-analyses en actieplannen, timing blijft december 2020.<br>Vanaf juli zal er een werkgroep opgericht worden om wat praktische ondersteuning te bieden. De processen en risicoanalyses zullen afgetoetst worden tussen de diensten onderling om de overlapping te bekijken en deze af te toetsen met een andere visie. |

## &#10103; Tâches davantage ponctuelles

| Point | Qui ? | Quand ? | Suivi |
| --- | :---: | --- | --- | --- |
| Actualisatie SLA met BMA | RMass | Staff 06.02.2020 | Quid après réunion 4S du 02.03 |
| Actualisation SLA (autres entités) | RMass | Staff 06.02.2020 | Quid après réunion 4S du 02.03 |
| Restaurant NG<br>Quid Sodexo? | RMass | Staff 05.03.2020<br>Réunion LDeHaes 27.02 | Réouverture : 07.09<br>Quid exploitation restaurant après fin contrat Sodexo ? |
| Budget 2020 et 2021 | Edward | Staff 16.04.2020 | <u>Edward:</u> Deel (68.000/324.000) “gebruikt” voor de aankoop van 4x Peugeot 308 SW) voor voertuigen verplaatsen naar werkingsmiddelen en/of investeringen S2<br>Nog € 1.000.000 strategische marge om eventueel investeringen te doen.<br><u>RMass:</u> misschien € 500.000 vrijmaken voor investeringen in veiligheid in Atrium, North Gate en Haren. |
| &nbsp; | &nbsp; | Staff 24.06.2020 | Aandachtspunten budget 2021:<br>&middot; E2: indexering subsidie MIRA <br>&middot; E4: subsidie aan het Comité National de Productivité<br>&middot; E6: BELAC => wervingen op fonds<br>- Nieuwe dienst administratieve boetes bij E7<br>&middot; Bijkomende Huishoudbudgetonderzoek |
| NMBS Abonnementen | RMass | Staff 10.07.2020 | <u>RMass:</u> En reparler Réunion 4S pour voir si la situation bouge |
