<link rel="stylesheet" href="https://newdevprojects.github.io/S2/S2.css">
<link rel="stylesheet" href="S2.css">

# PV du Staff du 10.2.2020

<u><b>NB:</b></u> un renvoi vers un point devenu opérationnel dans les *ToDo's* à la suite de la réunion a été signalé par <font color="crimson" size="3px">&#10179;&#9998;</font>

## Follow-up (ToDo's)

* Tous présents
* PV de la [réunion précédente](https://newdevprojects.github.io/S2/Staff_20201126/20201125_Staff_PV.html) approuvé sans remarque

* <u>Gestion des archives :</u>
* <u>Kritische processen:</u>
* <u>Restaurant :</u>
* <u>Abonnements journaux</u>

## Debriefing DC 01.12.2020

> ADM [FR](https://newdevprojects.github.io/S2/Staff/20201201_Adm_FR.pdf) - [NL](https://newdevprojects.github.io/S2/Staff/20201201_Adm_NL.pdf)<br>THEM [FR](https://newdevprojects.github.io/S2/Staff/20201201_Them_FR.pdf) - [NL](https://newdevprojects.github.io/S2/Staff/20201201_Them_NL.pdf)

* (ADM) <b>x</b> Impact global de la notification budgétaire

## Briefing DC 16.12.2020

* L'ordre du jour n'était pas encore disponible au moment de la réunion


## Horizontal issues

* Exécution des plans de personnel 2019 et 2020 :
    * Robert présente le [tableau](https://newdevprojects.github.io/S2/Staff_20201210/TablePlansPersonnel_20201207.pdf) ![](pdf.png) (= état des lieux au 07.12) et indique les actions pour lesquelles du mouvement a eu lieu depuis le 25.11, à savoir :
        * //////Contrôleur N subventions publiques : la consultation ENS20425 va être lancée (descriptions de fonctions transmises le 17.11) ; Peter et/ou Mathias seront dans le jury ; Edward préparera 2-3 questions techniques (pas de cas), que Robert traduira ; interviews : mi-décembre (?)
        * Secrétariat Staff S2 N - résultat très décevant de la sélection (Mathias dans le jury)
        * Financieel en boekhoudkundige ondersteuner : S2 avait demandé 2B ou 1B+1C ; l'un d'entre eux est à détacher à Belexpo (pendant 2 ans, p. ex) ; l'autre, également NL, sera pour S2 

## Varia

x

## ToDo Items

| Point | Qui ? | Quand ? | Suivi |
| --- | :---: | --- | --- | --- |
| EWOW | Mathias | récurrent | &Eacute;tat des lieux &#8592;&#8594; Phases 2,3,4 ? |
| &nbsp; | &nbsp; | jan. 2021 | vergaderingen Stuurgroep en Begeleidingscomité inplannen |
| RGPD | Yassine | récurrent | &Eacute;tat des lieux |
| Gestion des archives | Mathias | récurrent | &Eacute;tat des lieux |
| &nbsp; | Mathias | dès que possible | retroplanning &#8592;fin de bail NG (fin 2024) |
| &nbsp; | &nbsp; | jan. 2021 | vergadering met Rijksarchieven inplannen |
| &nbsp; | <font color="crimson" size="3px">&#10179;&#9998;</font>engagements | &nbsp; | en parler à la Bilatérale S2/S3 |
| Kritische processen | Peter | récurrent | &Eacute;tat des lieux |
| Restaurant NG<br>Quid Sodexo? | RMass | &nbsp; | Suivi [note Mme Vervenne](https://newdevprojects.github.io/S2/Staff_20201110/20201106_Keuken_Covid.pdf) |
| Dossiers de subventions | Edward | &#8594;fin 2020 | s'assurer que tous les AR seront signés |
| Abonnements journaux | Dirk | &nbsp; | voir Pt (6) [PV Staff 15.10.2020](https://newdevprojects.github.io/S2/Staff_20201015/20201015_Staff_PV.html#6-varia) |
| &nbsp; | <font color="crimson" size="3px">&#10179;&#9998;</font> | jan. 2021 | S2 peut commencer à les gérer |

